【裁判字號】    96,審訴,945
【裁判日期】    970530
【裁判案由】    商業會計法等
【裁判全文】
臺灣桃園地方法院宣示判決筆錄         96年度審訴字第945號
公  訴  人  臺灣桃園地方法院檢察署檢察官
被      告  乙○○
            甲○○
上  一  人
選任辯護人  鍾康治律師
上列被告因違反商業會計法等案件，於中華民國97年5 月30日下
午4 時許，在本院第十法庭宣示判決，出席職員如下：
          法  官  江振義
          書記官  林韡婷
法官起立朗讀判決主文、犯罪事實要旨、附記事項、處罰條文，
及告以上訴限制、期間並提出上訴狀之法院，且諭知記載其內容
：
一、主  文：
    乙○○連續商業負責人，以明知為不實之事項，而填製會計
    憑證，累犯，處有期徒刑拾月，減為有期徒刑伍月，如易科
    罰金，以銀元佰元即新臺幣玖佰元折算壹日。
    甲○○連續商業負責人，以明知為不實之事項，而填製會計
    憑證，處有期徒刑陸月，減為有期徒刑月，如易科罰金，
    以銀元佰元即新臺幣玖佰元折算壹日。
二、犯罪事實要旨：
  (一)乙○○前於民國83年間因賭博案件，經本院以83年度易字第
    4145號判決判處有期徒刑6 月、罰金銀元1000元確定，徒刑
    部分於85年7 月18日縮刑期滿執行完畢（於本案構成累犯）
    而仍不知悔改。其係設於臺北市○○區○○里○○○路442
    之1 號之「七碌行」之負責人，為商業會計法所規範之商業
    負責人，自89年1 月起至同年10月止，明知與泓葳企業股份
    有限公司（下稱泓葳公司）、七祥企業有限公司（下稱七祥
    公司）、璞盛有限公司（下稱璞盛公司）間並無實際銷貨之
    事實，竟委由不知情之會計人員，連續於不詳時間、地點，
    填製不實之會計憑證統一發票，分別交付予於該段期間無實
    際營業之泓葳公司（虛開發票金額詳如附表貳、一所示）、
    實際營業之七祥公司（虛開發票金額總計新臺幣【下同】61
    1 萬9675元）及璞盛公司（虛開發票金額總計63萬0630元）
    ，泓葳公司以上開發票作為虛偽進項憑證，使該公司之實際
    營業人得以虛開統一發票，製造有進有銷之假象，逃避稅捐
    稽徵機關之查核；七祥公司及璞聖公司則以上開發票充作進
    項憑證扣抵銷項稅額，以此方式幫助七祥公司及璞盛公司逃
    漏營業稅額各計30萬5987元及3 萬1532元。復為避免七碌行
    本身因大量虛開統一發票之銷項額造成該七碌行本身年度營
    業稅、各期營利事業所得稅稅賦急速增加，遭稅捐機關查核
    ，明知七碌行與廣天下科技有限公司（下稱廣天下公司）、
    台灣大帝通信工程有限公司（下稱台灣大帝公司）間並無實
    際進貨之事實，竟於不詳時間、地點取得廣天下公司、台灣
    大帝公司填製之不實會計憑證統一發票（取得不實發票金額
    詳如附表貳、二所示），連續經不知情會計人員據以記入七
    碌行帳冊中，供七碌行作為進項憑證，製造有進有銷之假象
    ，以規避稅捐機關之查緝，惟因七祿行並無實際營業行為，
    而無逃漏營利事業所得稅情形。
  (二)甲○○係設於臺北縣板橋市○○路○ 段140 巷14號1 樓之泓
    葳公司之董事長，為商業會計法所規範之商業負責人，自89
    年1月起至同年8月止，明知與廣天下公司及台灣大帝公司間
    並無實際銷貨之事實，竟委由不知情之會計人員，連續於不
    詳時間、地點，填製不實之會計憑證統一發票，分別交付予
    於該段期間無實際營業之廣天下公司、台灣大帝公司（虛開
    發票之金額詳如附表參、一所示），供上開2 家公司作為虛
    偽進項憑證，使該2 家公司之實際營業人得以虛開統一發票
    ，製造有進有銷之假象，逃避稅捐稽徵機關之查核；復為避
    免泓葳公司本身因大量虛開統一發票之銷項額造成該公司本
    身年度營業稅、各期營利事業所得稅稅賦急速增加，遭稅捐
    機關查核，明知泓葳公司與七碌行、古往今來實業有限公司
    （下稱古往今來公司）間並無實際進貨之事實，竟於不詳時
    間、地點取得七碌行、古往今來公司填製之不實會計憑證統
    一發票（取得不實發票金額詳如附表參、二所示），連續經
    不知情會計人員據以記入泓葳公司帳冊中，供泓葳公司作為
    進項憑證，製造有進有銷之假象，以規避稅捐機關之查緝，
    惟因泓葳公司並無實際營業行為，而無逃漏營利事業所得稅
    情形。
三、附記事項：
    被告乙○○、甲○○本件犯行之犯罪時間，悉係在96年4 月
    24日之前，所犯為商業會計法第71條第1 款之罪，合於中華
    民國九十六年罪犯減刑條例第2 條第1 項第3 款規定之減刑
    條件，爰均減其宣告刑二分之一。
四、處罰條文：
    修正前商業會計法第71條第1 款，稅捐稽徵法第43條第1 項
    ，刑法第2 條第1 項前段、第11條前段、第47條第1 項，修
    正前刑法第56條、第55條後段、第41條第1 項前段，中華民
    國九十六年罪犯減刑條例第2 條第1 項第3 款、第7 條、第
    9 條，修正前罰金罰鍰提高標準條例第2 條。
五、協商判決除有刑事訴訟法第455 條之4 第1 項第1 款於本訊
    問程序終結前，被告撤銷協商合意或檢察官撤回協商聲請者
    ；第2 款被告協商之意思非出於自由意志者；第4 款被告所
    犯之罪非第455 條之2 第1 項所定得以協商判決者；第6 款
    被告有其他較重之裁判上一罪之犯罪事實者；第7 款法院認
    應諭知免刑或免訴、不受理者情形之一，及違反同條第2 項
    「法院應於協商合意範圍內為判決；法院為協商判決所科之
    刑，以宣告緩刑或2 年以下有期徒刑、拘役或罰金為限」之
    規定者外，不得上訴。
六、如有前述例外得上訴之情形，又不服本件判決，得自收受判
    決送達後10日內，向本院提出上訴書狀，上訴於第二審法院
    。
中    華    民    國    97    年     5    月    30    日
                        刑事庭    法  官  江振義
                                  書記官  林韡婷
以上正本證明與原本無異。
                                  書記官  林韡婷
中    華    民    國    97    年     5    月    30    日
附錄本案論罪科刑依據之法條：
稅捐稽徵法第43條
教唆或幫助犯第41條或第42條之罪者，處3 年以下有期徒刑、拘
役或科新台幣6萬元以下罰金。
稅務人員、執行業務之律師、會計師或其他合法代理人犯前項之
罪者，加重其刑至二分之一。
稅務稽徵人員違反第33條規定者，除觸犯刑法者移送法辦外，處
1萬元以上5萬元以下罰鍰。
（95年5月24日修正公布前）商業會計法第71條
商業負責人、主辦及經辦會計人員或依法受託代他人處理會計事
務之人員有下列情事之一者，處5 年以下有期徒刑、拘役或科或
併科新台幣15萬元以下罰金：
一、明知為不實之事項，而填製會計憑證或記入帳冊。
二、故意使應保存之會計憑證、會計帳簿報表滅失毀損。
三、偽造或變造會計憑證、會計帳簿報表內容或毀損其頁數。
四、故意遺漏會計事項不為記錄，致使財務報表發生不實之結果
    。
五、其他利用不正當方法，致使會計事項或財務報表發生不實之
    結果。


司法院資訊處製作；財團法人民間司法改革基金會備份。
